【裁判字號】    97,訴,5582
【裁判日期】    980219
【裁判案由】    搶奪等
【裁判全文】
臺灣板橋地方法院刑事判決              97年度訴字第5582號
公  訴  人  臺灣板橋地方法院檢察署檢察官
被      告  甲○○
上列被告因搶奪等案件，經檢察官提起公訴（97年度偵字第
29864 號），被告於準備程序中就被訴事實為有罪之陳述，經本
院合議庭裁定改以簡式審判程序審理，判決如下：
    主  文
甲○○竊盜，累犯，處有期徒刑肆月，扣案之鑰匙壹支沒收；又
意圖為自己不法之所有，而搶奪他人之動產，累犯，處有期徒刑
拾月。應執行有期徒刑壹年，扣案之鑰匙壹支沒收。
    事  實
一、甲○○前於(1)民國94年間因搶奪等案件，經本院以94年度訴
    字第2969號判處應執行有期徒刑1 年確定；(2)又於同年間因
    施用毒品案件，經本院以95年度簡字第47號判處有期徒刑5
    月確定；(3)再於95年度因竊盜案件，經臺灣臺北地方法院以
    95年度易字第2229號判處應執行有期徒刑1 年10月確定；上
    開3 案另經臺灣臺北地方法院以96年度聲減字第617 號裁定
    各罪減其刑期二分之一，並就(1)(2)案及(3)案所犯之罪分別定
    應執行有期徒刑9月、11月確定，嗣於97年6月12日因縮短刑
    期及減刑執行完畢出監。詎其仍不知悔改，竟意圖為自己不
    法所有，本於竊盜之犯意，於97年10月14日10時許，在臺北
    縣板橋市○○路○段81巷16號前，以其數月前於路旁所拾得
    不詳人士所丟棄之鑰匙1支，竊取由丙○○使用（名義人為
    至晟電器行）停於該處之車牌號碼APZ-905號重型機車【價
    值約新臺幣（下同）10,000元】，得手後。甲○○復基於意
    圖為自己不法所有，本於搶奪之犯意，騎乘上開竊得之機車
    沿途尋找犯案目標，而於同日11時50分許，在臺北縣板橋市
    ○○路226號前，見乙○○步行經過該處且未及防備之際，
    自乙○○後方下手搶奪乙○○手上之黑色手提包（內有
    PANASONIC牌手機1支、鑰匙1串及現金659元），得手後，旋
    因乙○○呼救，路人黃俊雄聞訊後加以追捕，而在臺北縣板
    橋市○○路與莒光路交岔路口附近，與據報到場處理之警員
    合力隨騎乘上開機車逃逸之甲○○逮捕，並扣得其所有之上
    開鑰匙1支，始悉上情。
二、案經臺北縣政府警察局海山分局報請臺灣板橋地方法院檢察
    署檢察官偵查起訴。
    理  由
一、本案被告甲○○所犯為死刑、無期徒刑或最輕本刑為3 年以
    上有期徒刑以外之罪，其於準備程序中就被訴事實為有罪之
    陳述，經法官告知簡式審判程序之旨，並聽取公訴人之意見
    後，依刑事訴訟法第273 條之1 第1 項規定，裁定進行簡式
    審判程序，合先敘明。
二、上揭犯罪事實，迭據被告甲○○於警詢、偵訊及本院審理時
    均供承不諱，核與證人丙○○於警詢中指述其機車失竊情節
    及證人乙○○、黃俊雄於警詢中指述搶奪情節均相一致，此
    外，復有鑰匙1 支扣案為憑，並有監視錄影器所攝被告逃逸
    過程及查獲照片共12幀、臺北縣政府警察海山分局搜索筆錄
    、搜索扣押物品目錄表各1 紙、贓物認領保管單2 紙在卷可
    稽，足認被告之自白核與事實相符。是本案事證明確，被告
    上開竊盜、搶奪犯行，均堪認定。
三、核被告甲○○所為，係犯刑法第320 條第1 項竊盜罪、第
    325 條第1 項搶奪罪。被告所犯上開2 罪，犯意各別，行為
    互殊，應予分論併罰。查被告前於(1)94年間因搶奪等案件，
    經本院以94年度訴字第2969號判處應執行有期徒刑1 年確定
    ；(2)又於同年間因施用毒品案件，經本院以95年度簡字第47
    號判處有期徒刑5 月確定；(3)再於95年度因竊盜案件，經臺
    灣臺北地方法院以95年度易字第2229號判處應執行有期徒刑
    1 年10月確定；上開3 案另經臺灣臺北地方法院以96年度聲
    減字第617 號裁定各罪減其刑期二分之一，並就(1)(2)案及(3)
    案所犯之罪分別定應執行有期徒刑9 月、11月確定，嗣於97
    年6 月12日因縮短刑期及減刑執行完畢出監等節，此有臺灣
    高等法院被告前案紀錄表1 份在卷可按，其受有期徒刑執行
    完畢，於5 年以內故意再犯本件最重本刑為有期徒刑以上之
    上揭2 罪，皆為累犯，均應依刑法第47條第1 項之規定，加
    重其刑。爰審酌被告為國中畢業，素行非佳，正值青壯，竟
    不思正途謀生，僅因缺錢花用，而下手行竊，復行搶他人身
    上財物，並兼衡被害人所受損害，其所受利益、犯後坦承犯
    行，態度尚可等一切情狀，分別量處如主文所示之刑，並定
    其應執行之刑。扣案之鑰匙1 支，為被告1 、2 月前自路旁
    拾得後即置於身上，業據被告於審理時供明在卷，則該鑰匙
    於被告拾得後持有之時間非短，且隨身攜帶，顯係被告有為
    自己所有而持有之意思甚明，則該鑰匙因為被告所有，又為
    本案犯罪所用之物，爰依刑法第38條第1 項第2 款規定宣告
    沒收。
據上論斷，應依刑事訴訟法第273 條之1 第1 項、第299 條第1
項前段，刑法第320 條第1 項、第325 條第1 項、第47條第1 項
、第51條第5 款、第38條第1 項第2 款，判決如主文。
本案經檢察官連思藩到庭執行職務。
中    華    民    國    98    年    2     月    19    日
                  刑事第十四庭  法  官  陳海寧
以上正本證明與原本無異。
如不服本判決應於收受判決後10日內向本院提出上訴書狀，並
應敘述具體理由。其未敘述上訴理由者，應於上訴期間屆滿後
20日內向本院補提理由書（均須按他造當事人之人數附繕本）
「切勿逕送上級法院」。
                                書記官  潘佳欣
中    華    民    國    98    年    2     月    19    日
附錄本案論罪科刑法條全文：
刑法第325條第1項：意圖為自己或第三人不法之所有，而搶奪他
人之動產者，處6月以上、5年以下有期徒刑。


司法院資訊處製作；財團法人民間司法改革基金會備份。
